# 购买材料，委托外单位研制加工成设备，这样属于自行建造固定资产吗?

提问人：mysun2018 时间：2019-07-01 23:08:55
购买材料，委托外单位研制加工成设备，这样属于自行建造固定资产吗，是不是通过在建工程归集了?

回答人：chenyiwei
可以认为是以外包方式自行建造固定资产。外购的材料先计入工程物资，到发运给受托单位时转入在建工程成本。